最高法院刑事裁定　　　　　　　　　　 111年度台抗字第36號
抗　告　人　林明鴻




上列抗告人因違反毒品危害防制條例等罪案件，不服臺灣高等法
院臺南分院中華民國110年11月25日定應執行刑之裁定（110年度
聲字第1076號），提起抗告，本院裁定如下：
    主  文
抗告駁回。
    理  由
一、按依刑法第53條、第54條應依刑法第51條第5款至第7款之規
    定，定其應執行之刑者，由該案犯罪事實最後判決之法院之
    檢察官，聲請該法院裁定之。觀諸刑事訴訟法第477條第1項
    規定甚明。苟受刑人未向檢察官請求，或檢察官未向上開法
    院為聲請，基於不告不理原則，法院自無從憑為定應執行刑
    之裁定。受刑人倘有其他應合併定執行刑之罪刑者，仍應由
    該管檢察官依上開規定另聲請法院裁定之；至受刑人或其法
    定代理人、配偶，依同法第477條第2項之規定，亦得請求該
    管檢察官聲請之。又刑事訴訟法第370條第2項、第3 項，已
    針對第二審上訴案件之定應執行之刑，明定有不利益變更禁
    止原則之適用；而分屬不同案件之數罪併罰有應更定執行刑
    之情形，倘數罪之刑，曾經定其執行刑，再與其他裁判宣告
    之刑定其應執行刑時，在法理上亦應同受此原則之拘束。亦
    即，另定之執行刑，其裁量所定之刑期，不得較重於前定之
    執行刑加計後裁判宣告之刑之總和。又法院於裁量另定應執
    行之刑時，祗須在不逸脫上開範圍內為衡酌，而無全然喪失
    權衡意義或其裁量行使顯然有違比例原則之裁量權濫用之例
    外情形，並不悖於定應執行刑之恤刑目的者，即無違裁量權
    之內部界限。
二、原裁定以抗告人林明鴻所犯如其附表（下稱附表）編號1至8
    所示之罪，分別經各該法院判處罪刑確定在案，其中編號 1
    至4所示之罪為得易科罰金之罪、編號8所示之罪為得易服社
    會勞動之罪。而附表編號1至4所示之罪，曾經定應執行有期
    徒刑1年4月在案。原裁定以檢察官依抗告人之請求聲請定其
    應執行之刑，酌情就附表編號1至8所示罪刑定應執行有期徒
    刑4 年10月，經核其裁量所定之刑期，並未較重於前定之執
    行刑加計其他宣告刑後之總和（有期徒刑12年10月），亦無
    濫用裁量權之情形，於法即無違誤。又抗告人另犯竊盜罪刑
    ，既未在檢察官聲請合併定刑之列，原裁定自無從擅予併為
    裁定。抗告意旨徒以其另犯竊盜罪刑，原裁定漏未併予定刑
    而為指摘，及抗告人之母因車禍辭世，需早日返家照顧親人
    等家庭因素，求為從輕裁定等語，均無理由，應予駁回。
據上論結，應依刑事訴訟法第412條，裁定如主文。
中    華    民    國   111    年    1     月    12    日
                  刑事第六庭審判長法  官  許  錦  印  
                                  法  官  何  信  慶  
                                  法  官  朱  瑞  娟  
                                  法  官  劉  興  浪  
                                  法  官  高  玉  舜  
本件正本證明與原本無異
                                  書記官
中    華    民    國   111    年    1     月    18    日